zh-CN: 娃娃屋灯光类型: LED (内置); LED (随附套件); 无照明; 可替换灯泡 (内置); 可替换灯泡 (随附套件); 其他
ru: Тип освещения кукольного домика: Светодиодное (встроенное); Светодиодное (комплект в наборе); Без освещения; Сменная лампа (встроенная); Сменная лампа (комплект в наборе); Другое
pt-PT: tipo de iluminação para casa de bonecas: LED (incorporado); LED (kit incluído); Sem iluminação; Lâmpada substituível (incorporada); Lâmpada substituível (kit incluído); Outro
zh-TW: 娃娃屋照明類型: LED (內建); LED (內附套件); 無照明; 可替換燈泡 (內建); 可替換燈泡 (內附套件); 其他
sv: Typ av dockhusbelysning: LED (inbyggd); LED (kit ingår); Ingen belysning; Utbytbar glödlampa (inbyggd); Utbytbar glödlampa (kit ingår); Övrigt
ko: 인형의 집 조명 유형: LED(내장형); LED(키트 포함); 조명 없음; 교체형 전구(내장형); 교체형 전구(키트 포함); 기타
tr: Oyuncak ev aydınlatma türü: LED (yerleşik); LED (kit dahil); Aydınlatma yok; Değiştirilebilir ampul (yerleşik); Değiştirilebilir ampul (kit dahil); Diğer
vi: Loại đèn nhà búp bê: LED (tích hợp); LED (kèm theo bộ); Không có đèn; Bóng đèn có thể thay thế (tích hợp); Bóng đèn có thể thay thế (kèm theo bộ); Khác
bg-BG: Тип осветление за къщичка за кукли: LED (вградено); LED (включен комплект); Без осветление; Сменяема крушка (вградена); Сменяема крушка (включен комплект); Друго
nb: Dukkehusbelysningstype: LED (innebygd); LED (sett inkludert); Ingen belysning; Utskiftbar pære (innebygd); Utskiftbar pære (sett inkludert); Annet
pl: Typ oświetlenia domku dla lalek: LED (wbudowane); LED (zestaw w komplecie); Brak oświetlenia; Wymienna żarówka (wbudowana); Wymienna żarówka (zestaw w komplecie); Inne
hr-HR: Vrsta rasvjete za kućicu za lutke: LED (ugrađeno); LED (komplet uključen); Bez rasvjete; Zamjenjiva žarulja (ugrađeno); Zamjenjiva žarulja (komplet uključen); Ostalo
it: tipo di illuminazione per casa delle bambole: LED (integrati); LED (kit incluso); Nessuna illuminazione; Lampadina sostituibile (integrata); Lampadina sostituibile (kit incluso); Altro
ja: ドールハウス照明タイプ: LED (内蔵); LED (キット付属); 照明なし; 交換可能な電球 (内蔵); 交換可能な電球 (キット付属); その他
da: Dukkehusets belysningstype: LED (indbygget); LED (sæt inkluderet); Ingen belysning; Udskiftelig pære (indbygget); Udskiftelig pære (sæt inkluderet); Anden
en: Dollhouse lighting type: LED (built-in); LED (kit included); No lighting; Replaceable bulb (built-in); Replaceable bulb (kit included); Other
cs: Typ osvětlení domečku pro panenky: LED (vestavěné); LED (sada součástí balení); Bez osvětlení; Vyměnitelná žárovka (vestavěná); Vyměnitelná žárovka (sada součástí balení); Ostatní
fr: Type d’éclairage de la maison de poupée: LED (intégrée); LED (kit inclus); Sans éclairage; Ampoule remplaçable (intégrée); Ampoule remplaçable (kit inclus); Autre
pt-BR: Tipo de iluminação da casa de bonecas: LED (embutido); LED (kit incluído); Sem iluminação; Lâmpada substituível (embutida); Lâmpada substituível (kit incluído); Outro
th: ประเภทไฟบ้านตุ๊กตา: LED (ในตัว); LED (มีชุดอุปกรณ์ให้); ไม่มีไฟ; หลอดไฟเปลี่ยนได้ (ในตัว); หลอดไฟเปลี่ยนได้ (มีชุดอุปกรณ์ให้); อื่นๆ
sl-SI: Vrsta osvetlitve hišice za punčke: LED (vgrajeno); LED (komplet priložen); Brez osvetlitve; Zamenljiva žarnica (vgrajena); Zamenljiva žarnica (komplet priložen); Drugo
fi: Nukkekodin valaistustapa: LED (sisäänrakennettu); LED (sarja mukana); Ei valaistusta; Vaihdettava polttimo (sisäänrakennettu); Vaihdettava polttimo (sarja mukana); Muu
es: Tipo de iluminación de la casa de muñecas: LED (integrado); LED (kit incluido); Sin iluminación; Bombilla reemplazable (integrada); Bombilla reemplazable (kit incluido); Otro
nl: Poppenhuis verlichting type: Led (ingebouwd); Led (inclusief kit); Geen verlichting; Vervangbare lamp (ingebouwd); Vervangbare lamp (inclusief kit); Overig
de: Beleuchtungsart des Puppenhauses: LED (eingebaut); LED (Set enthalten); Keine Beleuchtung; Austauschbare Glühbirne (eingebaut); Austauschbare Glühbirne (Set enthalten); Sonstige
hu: Babaház világítás típusa: LED (beépített); LED (készlet tartalmazza); Nincs világítás; Cserélhető izzó (beépített); Cserélhető izzó (készlet tartalmazza); Egyéb
el: Τύπος φωτισμού κουκλόσπιτου: LED (ενσωματωμένο); LED (περιλαμβάνεται κιτ); Χωρίς φωτισμό; Αντικαταστάσιμος λαμπτήρας (ενσωματωμένος); Αντικαταστάσιμος λαμπτήρας (περιλαμβάνεται κιτ); Άλλο
ro-RO: Tip de iluminare pentru casa de păpuși: LED (încorporat); LED (kit inclus); Fără iluminare; Bec înlocuibil (încorporat); Bec înlocuibil (kit inclus); Altele
sk-SK: Typ osvetlenia domčeka pre bábiky: LED (vstavané); LED (vrátane súpravy); Bez osvetlenia; Vymeniteľná žiarovka (vstavaná); Vymeniteľná žiarovka (vrátane súpravy); Iné
lt-LT: Lėlių namo apšvietimo tipas: LED (įmontuotas); LED (pridėtas rinkinys); Be apšvietimo; Keičiama lemputė (įmontuota); Keičiama lemputė (pridėtas rinkinys); Kita